【裁判字號】    89,易,1246
【裁判日期】    891018
【裁判案由】    毒品危害防制條例
【裁判全文】
臺灣彰化地方法院刑事判決                        八十九年度易字第一二四六號
    公  訴  人  臺灣彰化地方法院檢察署檢察官
    被      告  甲○○
右列被告因違反毒品危害防制條例案件，經檢察官提起公訴 (八十九年度毒偵字第二
九八六號)，及聲請併案審理（八十九年度毒偵字第三六二七號、第三七四四號）本
院判決如左：
    主  文
甲○○連續施用第二級毒品，累犯，處有期徒刑捌月。
第二級毒品安非它命壹小包（毛重壹點參公克）沒收銷燬之。
    事  實
一、甲○○曾於民國八十二年間，因違反麻醉藥品管理條例案件，經本院判處有期徒
    刑五月確定，甫於八十四年二月十二日執行完畢。又前於八十七年十二月二十八
    日因施用毒品案件，經台灣彰化地方法院檢察署檢察官聲請本院以八十七年度毒
    聲字第二四五三號裁定送觀察、勒戒後，認無繼續施用毒品傾向，並經台灣彰化
    地方法院檢察署檢察官於八十八年一月十三日，以八十七年度偵字第一一四五四
    號為不起訴處分確定；復於八十八年四月十二日因施用毒品案件，經台灣彰化地
    方法院檢察署檢察官聲請本院以八十八年度毒聲字第二００七號裁定送觀察、勒
    戒後，亦認無繼續施用毒品傾向，再經台灣彰化地方法院檢察署檢察官於八十八
    年五月二十五日，以八十八年度偵字第四０二０號為不起訴處分確定；惟甲○○
    復因於八十八年八月十六日，及被拘獲後採尿之八十八年十二月二十一日，三犯
    施用第二級毒品案件，經本院於八十九年一月三十一日，以八十八年度易字第一
    四四九號判決有期徒刑七月，於八十九年三月六日確定，並送執行強制戒治，嗣
    經本院於八十九年四月二十一日，以八十九年度毒聲字第二０二七號裁定停止戒
    治，竟不知悔改，自八十九年五月十五日起至同年七月十八日止之停止戒治期間
    ，連續以燒烤玻璃瓶吸煙方式，施用第二級毒品安非他命多次，經臺灣彰化地方
    法院檢察署觀護人安排於八十九年五月十五日（起訴書誤載為八十八年十二月二
    十日）採尿送驗，該尿液呈甲基安非他命陽性反應而查知上情；及於八十九年六
    月九日下午三時三十分許，在彰化縣彰化市○○路二五三巷三十號為警查獲；另
    於八十九年七月十八日晚間十時三十分許，在彰化縣彰化市○○路○段三一四號
    前為警查獲，並扣得安非它命一小包（毛重一點三公克）。
二、案經臺灣彰化地方法院檢察署檢察官自動檢舉偵查起訴及聲請併案審理。
    理  由
一、右開事實，業據被告甲○○於本院審理中坦承不諱；且被告所採之尿液經送鑑定
    結果，確呈現基安非他命之陽性反應，有昭信科技顧問股份有限公司八十九年五
    月二十六日濫用藥物尿液檢體檢驗報告、彰化縣衛生局八十九年六月十七日煙檢
    字第８９２２１２號、八十九年七月二十四日煙檢字第８９２６８９號煙毒尿液
    檢驗成績書各一紙附卷可證；被告曾於八十七年十二月二十八日因施用毒品案件
    ，經台灣彰化地方法院檢察署檢察官聲請本院以八十七年度毒聲字第二四五三號
    裁定送觀察、勒戒後，認無繼續施用毒品傾向，並經台灣彰化地方法院檢察署檢
    察官於八十八年一月十三日以八十七年度偵字第一一四五四號為不起訴處分確定
    ；復於八十八年四月十二日因施用毒品案件，經台灣彰化地方法院檢察署檢察官
    聲請本院以八十八年度毒聲字第二００七號裁定送觀察、勒戒後，亦認無繼續施
    用毒品傾向，再經台灣彰化地方法院檢察署檢察官於八十八年五月二十五日以八
    十八年度偵字第四０二０號為不起訴處分確定，及因於於八十八年八月十六日及
    被拘獲後採尿之八十八年十二月二十一日，三犯施用第二級毒品案件，經台灣彰
    化地方法院於八十九年一月三十一日以八十八年度易字第一四四九號判決有期徒
    刑七月，於八十九年三月六日確定，並送執行強制戒治，嗣經本院於八十九年四
    月二十一日，以八十九年度毒聲字第二０二七號裁定停止戒治等情，復有臺灣彰
    化地方法院檢察署刑案資料查註紀錄表、八十八年度易字第一四四九號判決書、
    停止戒制裁定書等附卷可考，其三犯施用毒品之犯行堪以認定。
二、核被告所為，係犯毒品危害防制條例第十條第二項之施用第二級毒品罪，其持有
    第二級毒品安非他命之低度行為應為施用之高度行為所吸收，不另論罪，其先後
    多次施用第二級毒品安非他命之行為，時間密接、犯罪構成要件相同，顯係基於
    概括犯意為之，應依連續犯規定論以一罪，並加重其刑。查被告曾因違反麻醉藥
    品管理條例案件，經本院於八十三年三月八日判處有期徒刑五月，於八十三年八
    月六日確定，甫於八十四年二月十二日執行完畢，有台灣彰化地方法院檢察署刑
    案資料查註紀錄表在卷可按，其於有期徒刑執行完畢後，五年內再犯有期徒刑以
    上之本罪，為累犯，依法應遞加重其刑。爰審酌被告前已有施用毒品前科、犯罪
    動機、目的、手段、所生之危害及犯後坦承犯行之態度等一切情狀，量處如主文
    所示之刑，以示懲儆。扣案之安非他命（毛重一點三公克）為查獲之毒品，應依
    ，毒品危害防制條例第十八條第一項前段沒收銷燬之。
據上論斷，應依刑事訴訟法第二百九十九條第一項前段，毒品危害防制條例第十條第
二項、第十八條第一項前段，刑法第十一條、第五十六條、第四十七條，判決如主文
。
本案經檢察官廖淑華到庭執行職務。
中    華    民    國    八十九    年      十      月        十八        日
                                臺灣彰化地方法院刑事第一庭
                                    法      官  吳俊螢
右正本證明與原本無異。
如不服本判決，應於送達後十日內向本院提出上訴狀(須附繕本)。
                                    法院書記官  莊素美
中    華    民    國    八十九    年      十      月       二十四       日
毒品危害防制條例第十條：
施用第一級毒品者，處六月以上五年以下有期徒刑。
施用第二級毒品者，處三年以下有期徒刑。


司法院資訊處製作；財團法人民間司法改革基金會備份。
